# 审计报告中会计政策中坏账准备计提比例的披露问题

提问人：jcxq001 时间：2023-09-05 21:41:33
陈版主，现在多家上市公司会计政策中均未披露具体的坏账准备的具体计提比例，想问一下这个是允许的吗？如果有相应的披露要求，是否有相应的指导文件？

回答人：chenyiwei
目前上市公司报表附注是按照交易所下发的“定期报告填报系统”中内置的附注格式制作的。
坏账准备的计提比例属于会计估计，尤其是在执行新金融工具准则后，较多上市公司采用迁徙模型确定计提比例，而迁徙率需每年计算，坏账准备的计提比例也相应需要每年更新。在此情况下，如果放在“重要会计政策和会计估计”部分中披露每年的具体计提比例，则意味着每年计提比例相较于上一年的变化，都要作为会计估计变更提交董事会审议，这显然是不必要和成本过高的。
在后面的各个具体报表项目注释中，仍披露了各组合（包括账龄组合）的坏账准备计提的具体比例，因此这样安排并未减少附注中需披露的信息。